【裁判字號】    95,簡上,384
【裁判日期】    950822
【裁判案由】    毒品危害防制條例
【裁判全文】
臺灣板橋地方法院刑事判決             95年度簡上字第384號
上  訴  人  臺灣板橋地方法院檢察署檢察官
被      告  乙○○
上列上訴人因被告違反毒品危害防制條例案件，不服本院於中華
民國九十五年四月二十八日以九十四年度簡字第五八０三號所為
之第一審判決（聲請簡易判決處刑案號：臺灣板橋地方法院檢察
署九十四年度毒偵字第五三六七號，移送併辦案號：臺灣士林地
方法院檢察署九十四年度毒偵字第二四九四號、九十五年度毒偵
字第一二五號），提起上訴及移送併辦（臺灣板橋地方法院檢察
署九十五年度毒偵字第三七一一號），本院管轄之第二審合議庭
判決如下：
    主  文
原判決撤銷。
乙○○連續施用第二級毒品，處有期徒刑伍月，如易科罰金，以
參佰元折算壹日。扣案之安非他命殘渣袋壹個，其內安非他命殘
留（均量微無法秤重）沒收銷燬之；殘渣袋壹個及吸食器壹組均
沒收。
    事  實
一、陳玉玲前因施用毒品案件，經本院裁定送觀察、勒戒後，認
    無繼續施用毒品之傾向，於民國九十一年十二月十三日執行
    觀察、勒戒完畢釋放，並由臺灣板橋地方法院檢察署檢察官
    以九十一年度毒偵緝字第五六二號、第五六三號為不起訴處
    分。詎猶不知悔改，於前次觀察、勒戒執行完畢釋放後五年
    內，基於施用第二級毒品安非他命之概括犯意，自九十四年
    三、四月初某日起至九十五年五月十三日止，在臺北市○○
    路一六一巷二十五號一樓、臺北縣板橋市○○○路○段二十
    一號亞東紀念醫院９Ｂ１１號病房內等地，以將安非他命放
    置於吸食器內燒烤之方式，連續施用安非他命多次。嗣(1)於
    九十四年九月十五日凌晨零時二十分許，為警在臺北縣新莊
    市○○路與明中街口查獲，並扣得陳玉玲所有、供其施用安
    非他命所用之殘渣袋一個（內含微量安非他命無法秤重）；
    (2)於九十四年十月七日晚間七時十分許，在臺北市○○路一
    六一巷二十五號一樓為警查獲；(3)再於九十五年五月十三日
    上午十一時三十分許，為警在臺北縣板橋市○○○路○段二
    十一號亞東紀念醫院９Ｂ１１號病房內查獲，另扣得陳玉玲
    所有、供其施用安非他命之吸食器一組。
二、案經臺北縣政府警察局新莊分局、臺北市政府警察局內湖分
    局分別移送臺灣板橋地方法院檢察署檢察官偵查後聲請簡易
    判決處刑及移送併辦，另由臺北縣政府警察局海山分局移送
    臺灣士林地方法院檢察署檢察官偵查後移送併辦。
    理  由
一、上揭犯罪事實，業據被告陳玉玲於警詢、偵查及本院原審九
    十五年二月十五日訊問時均自白不諱（見臺灣板橋地方法院
    檢察署九十四年度毒偵字第五三六七號偵查卷第五頁、第六
    頁，臺灣士林地方法院檢察署九十四年度偵字第一０五０二
    號偵查卷第八頁背面、第二十頁背面，同署九十四年度偵字
    第一０五五四號偵查卷第五頁、第六頁、第二十六頁，臺灣
    板橋地方法院檢察署九十五年度毒偵字第三七一一號偵查卷
    第十五頁、第三十八頁，本院原審卷第十九頁），且其自白
    有下列(一)、(二)所示、被告均不爭執證據能力而同意引用之證
    據可資佐證與事實相符：
  (一)被告於九十四年九月十五日、九十四年十月七日及九十五年
    五月十三日三度為警查獲後採集之尿液檢體，經送臺灣檢驗
    科技股份有限公司以酵素免疫分析法初驗、氣相層析質譜儀
    法確認之結果，均呈安非他命陽性反應，有該公司分別於九
    十四年十月五日、九十四年十月二十五日及九十五年五月三
    十日出具之濫用藥物尿液檢驗報告三份、被移送人姓名代碼
    對照表二紙暨臺北市政府警察局偵辦毒品案件尿液檢體委驗
    單一件在卷可稽（見臺灣板橋地方法院檢察署九十四年度毒
    偵字第五三六七號偵查卷第三十三頁、第三十五頁，臺灣士
    林地方法院檢察署九十四年度偵字第一０五五四號偵查卷第
    十九頁、第三十八頁，本院卷第二十頁至第二十二頁）。
  (二)扣案之殘渣袋一個、吸食器一組。
  (三)被告前因施用毒品案件，經本院裁定送觀察、勒戒後，認無
    繼續施用毒品之傾向，於九十一年十二月十三日執行觀察、
    勒戒完畢釋放，並由臺灣板橋地方法院檢察署檢察官以九十
    一年度毒偵緝字第五六二號、第五六三號為不起訴處分之事
    實，有臺灣高等法院被告前案紀錄表一份在卷可考。
  (四)從而被告於前次觀察、勒戒執行完畢釋放後，五年內再犯施
    用第二級毒品罪，事證明確，其犯行堪予認定。
二、論罪科刑：
  (一)查被告行為後，如附表所示之相關法律均業經變更，並均於
    九十五年七月一日施行，茲經本院綜合全部罪刑整體比較結
    果，裁判時之新法並未較有利於被告，依現行刑法第二條第
    一項前段規定（現行刑法第二條第一項之規定，係規範行為
    後法律變更所生新舊法比較適用之準據法，於新法施行後，
    應適用新法第二條第一項之規定，為「從舊從輕」之比較，
    有最高法院九十五年第八次刑事庭會議決議可資參考），自
    均應適用行為時即修正前之各規定論處，合先敘明。
  (二)核被告所為，係犯毒品危害防制條例第十條第二項之施用第
    二級毒品罪。其持有安非他命之低度行為，為施用之高度行
    為所吸收，不另論罪。被告自九十四年三、四月初某日起至
    九十五年五月十三日止，期間多次施用安非他命，時間緊接
    ，所犯係構成要件相同之罪，顯基於概括犯意為之，為連續
    犯，應依修正前刑法第五十六條規定，論以一罪並加重其刑
    。檢察官雖僅就被告於九十四年九月十五日為警採尿回溯九
    十六小時內某時之施用安非他命犯行聲請簡易判決處刑，惟
    前揭犯罪事實欄所載之其餘施用犯行，與聲請簡易判決處刑
    部分均有連續犯之裁判上一罪關係，為聲請簡易判決處刑效
    力所及，且經檢察官移送併辦（臺灣士林地方法院檢察署九
    十四年度毒偵字第二四九四號、九十五年度毒偵字第一二五
    號、臺灣板橋地方法院檢察署九十五年度毒偵字第三七一一
    號），本院自得併予審究。
三、原審依卷內證據資料，認被告犯罪事證明確，而予以論罪科
    刑，固非無見。惟原審未及審酌被告自九十四年十月八日起
    至九十五年五月十三日止之連續施用安非他命犯行，容有未
    洽。檢察官執此為由提起上訴，為有理由，應由本院管轄之
    第二審合議庭將原判決予以撤銷改判。爰審酌被告前已因施
    用毒品獲得不起訴處分之寬典，竟猶不知遠離毒害，顯然漠
    視法令之禁制，惟其坦承犯行之犯後態度，暨其犯罪之動機
    、目的、施用次數等一切情狀，量處如主文所示之刑，並依
    修正前刑法第四十一條第一項前段、修正前罰金罰鍰提高標
    準條例第二條之規定，諭知易科罰金之折算標準。九十四年
    九月十五日扣案之殘渣袋一個，其內所含無法秤重之安非他
    命部分，應依毒品危害防制條例第十八條第一項前段之規定
    諭知沒收銷燬之；該殘渣袋本身及九十五年五月十三日扣得
    之吸食器一組，均為被告所有供其施用安非他命之物，業據
    被告於警詢中陳稱明確，爰併依刑法第三十八條第一項第二
    款之規定宣告沒收。至於員警於九十四年十月七日在臺北市
    ○○路一六一巷二十五號一樓所扣得之安非他命一包、殘渣
    袋二包、玻璃球一個等物，均係被告男友藍勻暉所有，業經
    被告陳稱明確，核與藍勻暉於警詢、偵查中所稱之情節相符
    （見臺灣士林地方法院檢察署九十四年度偵字第一０五五四
    號偵查卷第四十頁、第四十一頁、第四十六頁），無證據認
    上開物品與被告本案犯行有關；另警方於九十五年五月十三
    日同時扣得之殘渣袋三個、注射針筒一支，其內均含第一級
    毒品海洛因成分無法磅秤乙節，有臺北市政府警察局內湖分
    局扣案毒品初步鑑驗報告單二紙附卷可參（見臺灣板橋地方
    法院檢察署九十五年度毒偵字第三七一一號偵查卷第十九頁
    、第二十頁），亦與被告施用安非他命之犯行無關，故前述
    物品均不併予宣告沒收銷燬或沒收，附此敘明。
四、被告於九十五年五月十三日為警查獲後採集之尿液檢體，除
    呈安非他命陽性反應外，亦呈嗎啡陽性反應，有臺灣檢驗科
    技股份有限公司於九十五年五月三十日出具之濫用藥物尿液
    檢驗報告一份在卷可憑（見本院卷第二十頁），被告於警詢
    、偵查中復自承：伊自九十五年一月間起至同年五月十三日
    止，期間平均每三至五日施用海洛因乙次，海洛因係以注射
    方式施用，安非他命則是放在吸食器內燒烤吸食等情不諱（
    見臺灣板橋地方法院檢察署九十五年度毒偵字第三七一一號
    偵查卷第十六頁、第三十九頁），顯然被告涉犯施用第一級
    毒品罪嫌疑重大，惟其既係分別施用上開二種毒品，則被告
    施用海洛因之犯行與其施用安非他命之行為間，不具備想像
    競合犯之裁判上一罪關係，非本案聲請簡易判決處刑效力所
    及，本院無從併予審究，此部分自應由檢察官另行偵辦，亦
    一併指明。
五、本件被告經合法傳喚無正當理由未於審判期日到庭，爰依刑
    事訴訟法第三百七十一條規定，不待其陳述，逕行判決。
據上論斷，應依刑事訴訟法第四百五十五條之一第一項、第三項
、第三百六十九條第一項前段、第三百六十四條、第三百七十一
條、第二百九十九條第一項前段，毒品危害防制條例第十條第二
項、第十八條第一項前段，刑法第十一條前段、第二條第一項前
段、修正前第五十六條、修正前第四十一條第一項前段、第三十
八條第一項第二款，修正前罰金罰鍰提高標準條例第二條，判決
如主文。
本案由檢察官甲○○聲請以簡易判決處刑，經檢察官溫祖德到庭
執行職務。
中    華    民    國    95    年    8     月    22    日
                  刑事第九庭  審判長法  官  樊季康
                                    法  官  張筱琪
                                    法  官  劉元斐
上列正本證明與原本無異。
不得上訴。
                                    書記官  郭玉芬
中    華    民    國    95    年    8     月    22    日
附表
┌──────┬───────────┬───────────┬────────────┐
│相關修正條文│行為時即修正前之規定  │裁判時即修正後之規定  │本案具體適用後之比較結果│
├──────┼───────────┼───────────┼────────────┤
│連續犯      │連續數行為而犯同一之罪│刪除                  │被告連續施用安非他命之犯│
│（刑法第五十│名者，以一罪論。但得加│                      │行，依修正前之規定，均論│
│六條）      │重其刑至二分之一。    │                      │以一罪，依修正後之規定則│
│            │                      │                      │有可能數罪併罰，修正後之│
│            │                      │                      │規定並未較有利於被告。  │
├──────┼───────────┼───────────┼────────────┤
│易科罰金之折│犯最重本刑為五年以下有│犯最重本刑為五年以下有│依行為時即修正前刑法第四│
│算標準（刑法│期徒刑以下之刑之罪，而│期徒刑以下之刑之罪，而│十一條第一項前段、罰金罰│
│第四十一條第│受六個月以下有期徒刑或│受六個月以下有期徒刑或│鍰提高標準條例第二條前段│
│一項前段）  │拘役之宣告，因身體、教│拘役之宣告者，得以新臺│（現已刪除）之規定，易科│
│            │育、職業、家庭之關係或│幣一千元、二千元或三千│罰金係以銀元一百元以上三│
│            │其他正當事由，執行顯有│元折算一日，易科罰金。│百元以下折算一日，換算新│
│            │困難者，得以一元以上三│                      │臺幣後，係以新臺幣三百元│
│            │元以下折算一日，易科罰│                      │以上九百元以下折算一日，│
│            │金。                  │                      │惟依修正後之刑法第四十一│
│            │                      │                      │條第一項前段規定，其最低│
│            │                      │                      │易科罰金之折算標準為新臺│
│            │                      │                      │幣一千元，自以修正前之規│
│            │                      │                      │定有利於被告。          │
└──────┴───────────┴───────────┴────────────┘


司法院資訊處製作；財團法人民間司法改革基金會備份。
